# 请教版主-技术开发公司挂牌问题

提问人：manyoushijie 时间：2015-11-05 14:07:59
1 、现在遇到一家拟挂牌的技术开发的网络公司，将往年研发计入了研发支出，最近两年根据申报下来的专利每年都转一部分至无形资产，这种方法合规吗？如果可以转应注意什么？ 2 、作为技术开发的企业，实现的销售都是转让软件的使用权或者所有权的收入，对应的成本应该怎么做？人工、研发等哪些计入费用？哪些计入成本？ 3 、如果认缴资本和实缴资本差异较大，股改前是否必须补足？

回答人：chenyiwei
1 、已费用化的研发支出不能冲回费用后重新予以资本化。 2 、企业自行开展的内部研发项目支出应根据无形资产准则的规定判断是予以资本化还是费用化。费用化的研发支出在发生时直接计入管理费用（也可以通过“研发支出——费用化支出”项目过渡，期末转入管理费用）；资本化开发支出先在“研发支出——资本化支出”中归集，到开发完成，相关无形资产可供使用时转入无形资产成本并开始摊销。如果无形资产是直接用于生产产品的，则该摊销金额可计入相关产品的生产成本或制造费用。 3 、是。

提问人：kxcpa 时间：2015-12-16 16:51:26
陈老师，针对第 3 个问题的回复，是硬性的规定吗，遇到一家公司实收资本 3000 万，注册资本 10000 万，经审计的净资产 10500 万，这种情况是否可以直接以净资产折股交足注册资本？还是必须先由股东交足 10000 万，然后再股改？

回答人：chenyiwei
如果相关合同、协议和章程对出资方式未作约定的，可以先由有限责任公司以留存收益转增资本补足。如有约定的，则要考虑是否先修改合同、协议、章程中的出资方式条款。